【裁判字號】    89,易,500
【裁判日期】    890613
【裁判案由】    贓物
【裁判全文】
臺灣士林地方法院刑事判決                          八十九年度易字第五號
    公訴人  臺灣士林地方法院檢察署檢察官
    被  告  甲○
右列被告因贓物案件，經檢察官提起公訴（八十九年度偵緝字第一八三號），本院判
決如左：
    主  文
甲○收受贓物，累犯，處有期徒刑肆月，如易科罰金，以參佰元折算壹日。
    事  實
一、甲○前於民國（下同）八十五年間因違反麻醉藥品管理條例案件，經臺灣士林地
    方法院判處有期徒刑七月，於八十五年九月十日執行完畢；復於八十七年間因竊
    盜案件，經臺灣士林地方法院判處有期徒刑五月確定，於民國八十八年二月二十
    八日執行完畢，猶不知悔改，於八十八年十二月二日，在台北市○○○路社子菜
    市場旁之公園內，明知綽號「阿弟」之不詳姓名、年籍男子所持有車號ＱＡＪ─
    ８８３號之輕型機車，係屬來路不明之贓車（該機車係乙○○所有，平時由其兄
    長丙○○使用，該車於八十八年十二月一日凌晨一時許，在台北市○○區○○街
    二六號前失竊），竟予收受騎用。嗣於八十八年十二月十二日十一時許，甲○騎
    該機車行經台北市○○區○○街七十巷十一號前時，為警查獲。
二、案經台北市政府警察局士林分局報告臺灣士林地方法院檢察署檢察官偵查起訴。
    理  由
一、訊據被告固坦承向「阿弟」借用該機車騎乘，惟矢口否認涉有贓物犯行，辯稱：
    不知該車係贓車，現在找不到「阿弟」云云。經查：車號ＱＡＪ─８８３號之輕
    型機車，係乙○○所有，平時由其兄長丙○○使用，該車於八十八年十二月一日
    凌晨一時許，在台北市○○區○○街二六號前失竊等情，業據被害人丙○○於警
    訊中指訴綦詳，復有失竊報告、贓物認領收據、車輛竊盜車牌失竊資料個別查詢
    報表─查詢車輛認可資料各一份在卷可稽，足見該機車確為失竊之贓車無訛。而
    被告於上開時間、地點向「阿弟」收受車號ＱＡＪ─８８３號之輕型機車之事實
    ，業經被告於警訊中（見八十九年度偵字第二六八號偵查卷第十頁背面）、及偵
    查中（八十九年度偵字第二六八號偵查卷第二十三頁背面）坦承不諱，被告本院
    審理時雖改稱於八十八年十二月十二日向「阿弟」借用，惟其警訊與偵查中供述
    之時間距案發時間較近，且其所述情節相符，應較為可採。被告自承與該綽號「
    阿弟」之人並不熟識，沒有特別交情，不知其真實姓名、地址及聯絡方法，於借
    用機車時並未約定如何還車，且未索取行車執照等語，然機車具有相當之價值，
    衡諸常情，一般人出借機車，應至少對借用人有一定之熟悉，並約定交還之時間
    、地點，或留下聯絡方法，以免機車無法追討，若為長期借用，一般亦會同時交
    付行車執照，然被告與「阿弟」既無特別交情，不知其真實姓名及其住處且不知
    聯絡方法，卻輕易借得該機車，且未約定還車時間及方法，此實與常理有違，況
    被告自承明知騎乘機車需有行車執照，然其於借車時卻未索取行車執照，並自八
    十八年十二月二日起即長期騎乘該來路不明之機車迄被查獲為止，亦有悖常情，
    應認被告應明知該車為贓物而收受甚明，被告所辯，皆係卸責之詞，本案事證明
    確，被告犯行洵堪認定。
二、核被告所為，係犯刑法第三百四十九條第一項收受贓物罪。查被告曾於民國八十
    五年間因違反麻醉藥品管理條例案件，經臺灣士林地方法院判處有期徒刑七月，
    於八十五年九月十日執行完畢；復於八十七年間因竊盜案件，經臺灣士林地方法
    院判處有期徒刑五月確定，於民國八十八年二月二十八日執行完畢，有卷附臺灣
    士林地方法院檢察署刑案紀錄表可按，其受有期徒刑執之執行完畢，五年以內再
    犯有期徒刑以上之罪，為累犯，依法加重其刑。爰審酌被告犯罪之動機、目的、
    犯罪所造成之損害，素行不良，犯後一再飾詞卸責，未見悔意等一切情狀，量處
    如主文之刑，並諭知易科罰金之折算標準。
三、本件被告於審理中未受許可而退庭，本院不待其陳述逕行判決。
據上論斷，應依刑事訴訟法第二百九十九條第一項前段、第三百零五條，刑法第三百
四十九條、四十七條、第四十一條，罰金罰鍰提高標準條例第一條前段、第二條，判
決如主文。
中      華      民      國      八十九      年      六     月    十三   日
                                  臺灣士林地方法院刑事第二庭
                                      法  官  楊  迺  伶
右正本證明與原本無異。
如不服本判決，應於判決送達後十日內，向本院提出上訴狀。
                                      書記官  趙  彩  彤
中      華      民      國      八十九      年      六     月    十四   日
附錄本案論罪科刑法條全文。
刑法第三百四十九條：
收受贓物者，處三年以下有期徒刑、拘役或五百元以下罰金。
搬運、寄藏、故買贓物或為牙保者，處五年以下有期徒刑、拘役或科或併科一千元以
下罰金。
因贓物變得之財物，以贓物論。


司法院資訊處製作；財團法人民間司法改革基金會備份。
